【裁判字號】    89,訴,377
【裁判日期】    890421
【裁判案由】    違反槍砲彈藥刀械管制條例
【裁判全文】
臺灣桃園地方法院刑事判決                          八十九年度訴字第三七七號
    公訴人  臺灣桃園地方法院檢察署檢察官
    被  告  甲○○
右列被告因違反槍砲彈藥刀械管制條例案件，經檢察官提起公訴（八十九年度偵字第
一七六六號），本院判決如左：
        主  文
甲○○未經許可，寄藏可發射子彈具有殺傷力之金屬玩具槍，處有期徒刑壹年貳月，
併科新臺幣玖萬元，罰金部分如易服勞役以銀元參佰元即新臺幣玖佰元折算壹日，扣
案之金屬玩具槍壹支沒收。
        事  實
一、甲○○於民國（下同）八十九年一月二十一日上午，在其桃園縣平鎮市○○街一
    五六巷六一號住處內，其年籍不詳綽號「小浩」友人交付仿半自動四五手槍製造
    ，已車通槍管改造而成，滑套上並標有「ＪＡＰＡＮ及Ｍ１９１１Ａ１６７  Ａ
    ＵＴＯＬＯＡＤＩＮＧ  ＰＩＳＴＯＬ  ＣＡＬＩＢＥＲ４５  ＵＳＡＲＭＹ
    ＭＯＤＥＬ」字樣，其擊發機戒正常，具發射子彈功能，而具有殺傷力之金屬玩
    具槍乙支（槍支管制編號0000000000），委其代為保管時，甲○○竟
    未經許可，代之寄藏於其上開住處內。嗣於翌（二十二）日凌晨零時十分許，甲
    ○○持上開金屬玩具槍乙支，至桃園縣平鎮市○○路○段三二四號前，欲交還「
    小浩」時，為警當場查獲上情，並扣得上開金屬玩具槍乙支（「小浩」於上開時
    地同時交付仿ＳＭＩＴＨ＆ＷＥＳＳＯＮ廠半自動手槍製造之玩具槍乙支，惟經
    扣案送鑑定後無殺傷力；另有搜索甲○○上開住處時扣得土造子彈三顆部分，已
    由公訴人另行移送本院他案併案審理）。
二、案經桃園縣警察局平鎮分局報請臺灣桃園地方法院檢察署檢察官偵查起訴。
        理  由
一、右揭事實業據被告甲○○迭次於警、偵訊中及本院審理時坦承不諱，復有扣案之
    上開金屬玩具槍乙支，在卷可稽，且扣案之上開金屬玩具槍乙支，經送請內政部
    警政署刑事警察局鑑定結果，確係仿半自動四五手槍製造，已車通槍管改造而成
    ，滑套上並標有ＪＡＰＡＮ及Ｍ１９１１Ａ１６７  ＡＵＴＯＬＯＡＤＩＮＧ
    ＰＩＳＴＯＬ  ＣＡＬＩＢＥＲ４５  ＵＳＡＲＭＹ  ＭＯＤＥＬ字樣，其擊發
    機戒正常，具發射子彈功能，而具有殺傷力，此有內政部警政署刑事警察局八十
    九年二月十日刑鑑字第一二二七二號鑑驗通知書乙紙可佐，應堪採信。被告犯行
    已臻明確，應予依法論科。
二、核被告所為，係犯槍砲彈藥刀械管制條例第十一條第四項之未經許可，持有可發
    射金屬或子彈具有殺傷力之金屬玩具手槍罪。爰審酌被告明知上開金屬玩具槍係
    具有殺傷力者，竟於右揭時地受「小浩」之託，未經許可寄藏之，而遭警查獲，
    已損及社會之安全及其犯罪後之態度等一切情狀，量處如主文所示之刑，並就罰
    金刑部分諭知易服勞役之折算標準，以資儆懲。又被告雖於右揭時地未經許可寄
    藏上開具有殺傷力之金屬玩具槍乙支，惟被告係於查獲前一天受託寄藏上開金屬
    玩具槍乙支，並於翌日即遭警查獲上情，並扣得上開金屬玩具槍乙支，不僅其寄
    藏時間短暫，且被告亦未曾持以犯案或加以改造等犯行，是被告上開犯行，核諸
    刑罰之比例原則，尚無依槍砲彈藥刀械管制條例第十九條第一項規定，諭知其於
    刑之執行完畢或赦免後，令入勞動場所強制工作之必要，至為灼然，附此敘明。
    至於扣案之上開金屬玩具槍乙支，屬違禁物，應依刑法第三十八條第一項第一款
    規定，宣告沒收之。
據上論斷，應依刑事訴訟法第二百九十九條第一項前段，槍砲彈藥刀械管制條例第十
一條第四項，刑法第十一條前段、第四十二條第二項、第三十八條第一項第一款，罰
金罰鍰提高標準條例第二條，判決如主文。
本案經檢察官呂理銘到庭執行職務。
中      華      民      國      八十九    年     四     月   二十一   日
                          臺灣桃園地方法院刑事第四庭
                              法  官  林 晏 鵬
右正本證明與原本無異。
如不服本判決，應於判決送達後十日內向本院提出上訴狀( 應附繕本 )，上訴於
臺灣高等法院。
                              書記官  張 雅 慧
中        華        民        國   八十九   年   四   月    二十六    日
附論罪科刑依據之法條：槍砲彈藥刀械管制條例第十一條
槍砲彈藥刀械管制條例第十一條（修正前）：
未經許可製造、販賣或運輸第四條第一款所稱其他可發射金屬或子彈具有殺傷力之各
式槍砲者，處五年以上有期徒刑，併科新臺幣一千萬元以下罰金。
未經許可，轉讓、出租或出借前項所列槍砲者，處三年以上十年以下有期徒刑，,併?
鼒s台幣七百萬元以下罰金。
意圖供自己或他人犯罪之用，而犯前二項之罪者，處無期徒刑或七年以上有期徒刑，
併科新臺幣一千萬元以下罰金。
未經許可，持有、寄藏或意圖販賣而陳列第一項所列槍砲者，處一年以上七年以下有
期徒刑，併科新臺七百萬元以下罰金。
第一項至第三項之未遂犯罰之。
未經許可無故持有、寄藏或意圖販賣而陳列彈藥者，處三年以下有期徒刑。
第一項及第二項之未遂犯罰之。
槍砲彈藥刀械管制條例（修正後）：
未經許可，製造、販賣或運輸第四條第一款所稱其他可發射金屬或子彈具有殺傷力之
各式槍砲者，處五年以上有期徒刑，併科新台幣一千萬元以下罰金。
未經許可，轉讓、出租或出借前項所列槍砲者，處三年以上十年以下有期徒刑，併科
新台幣七百萬元以下罰金。
意圖供自己或他人犯罪之用，而犯前二項之罪者，處無期徒刑或七年以上有期徒刑，
併科新台幣一千萬以下罰金。
未經許可，持有、寄藏或意圖販賣販賣而陳列第一項所列槍砲者，處一年以上七年以
下有期徒刑，併科新台幣七百萬元以下罰金。
第一項至第三項之未遂犯罰之。


司法院資訊處製作；財團法人民間司法改革基金會備份。
